臺灣臺北地方法院小額民事判決
110年度北小字第4574號
原      告  林依融  

被      告  盧英傑  
上列當事人間損害賠償事件，本院於民國111年2月7日言詞辯論
終結，判決如下：
    主      文
原告之訴及假執行之聲請均駁回。
訴訟費用由原告負擔。 
    事實及理由
一、原告主張：民國109年1至2月間被告在LINE通訊軟體與伊私
    訊聊天時，以帶有性暗示之不雅字眼，攻擊、揶揄伊，且惡
    意抹黑伊從事性交易，伊已表達感覺不舒服，被告依然故我
    ，致伊精神上長期遭受侵害；另被告原承諾前往消費，伊幫
    忙預約保留，卻遭放鴿子，致伊遭扣薪4,200元。為此依侵
    權行為請求賠償精神上損失新臺幣（下同）8萬元等語。並
    聲明：㈠被告應給付原告8萬元。㈡願供擔保請准宣告假執行
    。
二、被告則以：先前透過友人介紹認識原告，並同遊韓國，因原
    告情緒控制不佳，不敢深交；108年間原告主動聯繫表明於
    按摩SPA會館工作，邀約前往消費，因刻板印象認按摩會館
    並非伊日常消費，故於LINE對話多加試探，因不忍拒絕而答
    應前往消費，當日網路查詢後深覺不妥，而未前往；原告提
    供之LINE對話為選擇性截圖，且原告並未當場表達不舒服，
    仍繼續聊天等語，資為答辯。並聲明：原告之訴駁回。
三、本院之判斷：
　㈠按因故意或過失，不法侵害他人之權利者，負損害賠償責任
    ；不法侵害他人之身體、健康、名譽、自由、信用、隱私、
    貞操，或不法侵害其他人格法益而情節重大者，被害人雖非
    財產上之損害，亦得請求賠償相當之金額，民法第184條第1
    項前段、第195條第1項前段分別定有明文。次按當事人主張
    有利於己之事實者，就其事實有舉證之責任，民事訴訟法第
    277條前段亦有明定。而侵權行為之成立，須行為人因故意
    過失不法侵害他人權利，亦即行為人之行為須具備歸責性、
    違法性，並不法行為與損害間有因果關係，始能成立，且主
    張侵權行為損害賠償請求權之人，對於侵權行為之成立要件
    應負舉證責任。關於侵權行為賠償損害之請求權，以受有實
    際損害為成立要件，若絕無損害亦即無賠償之可言。損害賠
    償之債，以有損害之發生及有責任原因之事實，並二者之間
    ，有相當因果關係為成立要件。故原告所主張損害賠償之債
    ，如不合於此項成立要件者，即難謂有損害賠償請求權存在
    。
  ㈡原告主張被告對其以充滿性暗示言語，揶揄抹黑伊從事性交
    易，致其精神上受有損害等語，固提出LINE對話紀錄為證，
    此為被告所否認，並以前詞置辯。觀諸兩造間LINE對話紀錄
    ，被告固曾對原告傳送：「就有其他妹妹有其他服務嗎？」
    「要按的舒舒服服的呀 我的蛋白質才會發揮呀」、「我會
    比較大力啦 但是安全套我會有啦」、「我會滿足你們 你們
    也要滿足我呀」、「你也安撫我的小頭跟大頭呀」、「哥哥
    親一個」、「我先親一個」、「我想要你呀」等訊息，惟原
    告對於上開對話訊息，當時並未明確表示不悅或不適，持續
    邀約被告前往其上班之SPA按摩店消費，回應：「這個你自
    己跟她們談」、「三個小時是外出 兩個小時是按摩」、「
    你可以帶我們兩個出去啊還是你要進來訂包廂我跟他一起」
    、「換另一個可愛妹妹可以嗎？這個比較可愛 她也很活潑
    ，會撒嬌不油條」、「我跟妹妹討論的熱情都快要滅了！你
    飯店有訂嗎？」等訊息，並傳送美女照片予被告，綜觀兩造
    間之對話互動情形，足認被告所為雖屬挑逗、性暗示言語造
    成原告反感，固有不當，然原告仍持續邀約前往消費，張貼
    照片、介紹其他按摩小姐，引人遐想，難認被告有何不法侵
    害原告之身體、健康、名譽、自由、信用、隱私、貞操之情
    形，且衡量兩造間關係、上開言詞內容、環境、時間久暫等
    因素，客觀上亦難認已達侵害原告人格法益且情節重大程度
    ，則原告請求被告賠償精神慰撫金8萬元，尚屬無據。
四、綜上，原告依侵權行為法律關係請求被告給付8萬元，為無
    理由，應予駁回。原告之訴既經駁回，其假執行之聲請失所
    依據，併予駁回。
五、本件事證已臻明確，兩造其餘攻擊防禦方法及舉證，與本件
    判決結果並無影響，爰不逐一論述。
六、訴訟費用負擔之依據：民事訴訟法第78條。
中　　華　　民　　國　　111 　年　　3 　　月　　18　　日
                  臺北簡易庭  法  官　張瓊華 
以上正本係照原本作成。
如不服本判決，須以違背法令為理由，於判決送達後20日內向本
庭（臺北市○○區○○○路0段000巷0號）提出上訴狀。如委任律師提
起上訴者，應一併繳納上訴審裁判費。
中　　華　　民　　國　　111 　年　　3 　　月　　18　　日
                              書記官　賴敏慧
　　　附錄：
一、民事訴訟法第436條之24第2項：
    對於小額程序之第一審裁判上訴或抗告，非以其違背法令為
　　理由，不得為之。
二、民事訴訟法第436條之25：
    上訴狀內應記載上訴理由，表明下列各款事項：
  ㈠原判決所違背之法令及其具體內容。
  ㈡依訴訟資料可認為原判決有違背法令之具體事實。